【裁判字號】    89,易,734
【裁判日期】    891107
【裁判案由】    賭博等
【裁判全文】
臺灣雲林地方法院刑事判決
    公  訴  人  臺灣雲林地方法院檢察署檢察官
    被      告  丁○○
    選任辯護人  林永山
    被      告  丙○○
右列被告因賭博等案件，經檢察官提起公訴（八十九年度偵字第三七二七號），本院
判決如左：
    主  文
丁○○以賭博為常業，處有期徒刑伍月，如易科罰金，以參佰元折算壹日；扣案如附
表之電動賭博機具拾伍臺、代幣壹千捌佰零捌枚、帳冊壹本及現金新臺幣肆仟零伍拾
元，均沒收。
丙○○在公眾得出入之場所賭博財物，處罰金壹仟元，如易服勞役，以參佰元折算壹
日。
    事  實
一、丁○○係位在雲林縣四湖鄉○○村○○路五十一之六號一樓「棋巧電腦資訊店」
    之負責人，並於該址經營「棋巧檳榔城」，明知未依電子遊戲場業管理條例（下
    稱電遊業管理條例）之規定辦理營利事業登記，不得經營電子遊戲場業，竟未依
    該條例之規定辦理營利事業登記，自民國八十九年七月初某日起，在上址「棋巧
    電腦資訊店」內之前方店面，擺設十九臺電腦機臺（其中有四臺故障），提供世
    紀帝國、泡泡龍、怒火燎原、戰慄時令等電玩軟體，或供客人上網打玩電腦遊戲
    ，以每新臺幣（下同）十元供客人把玩二十分鐘；並基於常業賭博之犯意，在上
    開店面後方之公眾得出入之房間內，自八十九年七月初某日起，擺設如附表所示
    之電動賭博機具十五台，以提供該等機具與不特定之客人賭博財物，並恃以為業
    ，其賭博方式為賭客以現金兌換代幣後，再投幣押注，或以現金開分方式押注，
    若押中，可得數倍不等之分數，若未押中，則所押分數由機具沒入，賭資歸丁○
    ○所有，若不玩時，賭客則可依螢幕上所顯示之分數，依一定之比例兌換現金、
    香菸或飲料等。嗣於八十九年九月五日下午四時許，適有賭客丙○○在上址玩賭
    「霹靂楚漢」時，經警當場查獲，並扣得如附表所示之電動賭博機具、代幣一千
    八百零八枚、帳冊一本及現金四千零五十元。
二、案經雲林縣警察局臺西分局報請臺灣雲林地方法院檢察署檢察官偵查起訴。
    理  由
一、右揭未依電遊業管理條例辦理營利事業登記，即無照經營電子遊戲場業而為警查
    獲之事實，訊據被告丁○○供承不諱，核與被告丙○○供述及證人戊○○證述之
    情節相符，並有吳日立、王茂超、陳建男、蔡宜晉、洪宗賢及吳俊穎之警訊筆錄
    、雲林縣政府營利事業登記證、相片四幀及現場圖在卷可稽。本件被告丁○○未
    依電遊業管理條例規定辦理營利事業登記而無照經營電子遊戲場業之犯行，堪以
    認定。
二、訊據被告丁○○，對於右揭時地擺設如附表之電玩機具，供客人打玩之事實固坦
    承不諱，惟矢口否認有何賭博犯行，辯稱：電玩機具十五臺是放在隱密之房間內
    ，只有熟客才讓他們玩，且伊是合法經營電腦資訊店，而恃以為生，並非以在密
    室之電玩機具經營為業，又該電玩機具十五臺並非全係賭博性電玩云云；另訊據
    被告丙○○，對於右揭時地玩賭電玩機具為警查獲等情則坦承不諱。經查（一）
    被告丁○○擺放上開電玩機具之房間，於進入棋巧電腦資訊店店面後，雖尚須經
    過三道門始得進入，惟該房間並未限制客人進入，業據證人即曾探訪該處之警員
    乙○○到庭結證綦詳，且上開電玩機具十五臺於為警查獲時，均是插電並開啟營
    幕之狀態，亦經證人即查獲本案之警員甲○○，及被告丙○○於本院審理時陳述
    明確，是該電玩機具若非提供不特定之客人玩賭，何須均將全部之營幕開啟？顯
    見該房間仍係不特定之客人得出入之場所；（二）被告丙○○於本院審理時供稱
    ：伊所打玩之電玩機具「滿貫大亨」及「霹靂楚漢」，有一部分是靠技術性，但
    也有靠運氣等語，足認該電玩機具仍具有射倖性，且參酌上開電玩機具所擺放之
    處，屬較隱密之房間，又裝設有三臺監視攝影機，由櫃檯監控，若屬合法經營，
    理應擺放明顯易見之處，以招客人，然被告丁○○卻捨此不由，足見被告丁○○
    係以提供電腦機臺供客人把玩電玩軟體，以掩飾其賭博之犯行，另被告丁○○及
    丙○○亦供承若客人不再繼續玩賭電玩機具時，可依營幕上之分數兌換香菸、飲
    料或現金，且無金額之限制等情，是被告二人確有以附表所示之電玩機具賭博財
    物之行為應堪認定；（三）被告丁○○於本院審理時供承所經營之檳榔攤每日收
    入約四、五百元，而其於警訊時供述上開電玩機具則約每日淨賺一千餘元，是其
    因賭博所得之收入占其日常收入之比例不低，且其所擺設之電動賭博機具有十五
    台，規模不小，又係長期在其「棋巧電腦資訊店」之營業場所內為之，顯見被告
    丁○○係依恃賭博維生，而以之為常業。綜上所陳，被告丁○○上開所辯無非事
    後卸責之詞，不足採信。此外，復有雲林縣警察局督察室維新小組探訪報告表附
    卷可參，並有如附表所示之電動賭博機具、代幣一千八百零八枚、帳冊一本及現
    金四千零五十元扣案可資佐證。本件事證明確，被告二人犯行均堪認定。
三、被告丁○○以賭博為常業，核其所為，係犯刑法第二百六十七條之常業賭博罪；
    另其未依電遊業管理條例之規定辦理營利事業登記，即經營電子遊戲場業，核其
    所為係違反電子遊戲場業管理條例第十五條規定，應依同條例第二十二條之規定
    處罰。核被告丙○○所為，係犯刑法第二百六十六條第一項前段之普通賭博罪。
    被告丁○○所犯上開二罪，具有方法結果之牽連關係，應依刑法第五十五條後段
    之規定，從一重之常業賭博罪處斷。爰審酌被告丁○○有普通賭博之犯罪前科，
    被告丙○○則無犯罪前科之素行，及其二人犯罪之動機、目的、手段，及被告丁
    ○○犯罪之期間長短、所設電動賭博機具之數量、從中獲取之利益、對社會秩序
    所生之危害，而被告丙○○僅係賭客，犯行非重，暨其二人犯後態度等一切情狀
    ，分別量處如主文所示之刑，並諭知易科罰金及易服勞役之折算標準，以資懲儆
    。
四、扣案如附表所示之電動賭博機具及代幣一千八百零八枚，為當場賭博之器具，而
    現金四千零五十元為在兌換籌碼處即櫃檯所查扣之財物，依刑法第二百六十六條
    第二項規定，不問屬於犯人與否，均應予沒收；另扣案之帳冊一本，為被告丁○
    ○所有，業據其供明在卷，而帳冊上載有電動賭博機臺之出入表紀錄，顯供其犯
    罪所用之物，應依刑法第三十八條第一項第二款規定，併予宣告沒收。至扣案之
    估價單一張，雖為被告丁○○所有，然係其購買電腦零件之紀錄，尚難認係供其
    犯罪所用或預備之物，又非違禁物，此與沒收之要件不合，爰不予宣告沒收。
據上論斷，應依刑事訴訟法第二百九十九條第一項前段，電子遊戲場業管理條例第二
十二條、第十五條，刑法第十一條前段、第五十五條、第二百六十六條第一項、第二
項、第二百六十七條、第四十一條、第四十二條、第三十八條第一項第二款，罰金罰
鍰提高標準條例第一條前段、第二條，判決如主文。
本案經檢察官王淑月到庭執行職務。
中      華      民      國      八十九      年    十一    月      七    日
                                        臺灣雲林地方法院刑事第一庭
                                            法  官    廖  國  勝
右正本證明與原本無異。
如不服本判決，應於判決送達後十日內向本院提出上訴狀( 應附繕本 )。
                                            書記官    顏  錦  清
中      華      民      國      八十九      年    十一    月      七    日
附錄本案論罪科刑法條全文：
電子遊戲場業管理條例第十五條：
未依本條例規定辦理營利事業登記者，不得經營電子遊戲場業。
電子遊戲場業管理條例第二十二條：
違反第十五條規定者，處行為人一年以下有期徒刑、拘役或科或併科新臺幣五十萬元
以上二百五十萬元以下罰金。
刑法第二百六十六條：
在公共場所或公眾得出入之場所賭博財物者，處一千元以下罰金。但以供人暫時娛樂
之物為賭者，不在此限。
當場賭博之器具與在賭檯或兌換籌碼處之財物，不問屬於犯人與否，沒收之。
刑法第二百六十七條：
以賭博為常業者，處二年以下有期徒刑，得併科一千元以下罰金。
附表：
  電動賭博機具名稱           台    數
    動物奇觀                   二台
    金牌瑪琍                   一台
    孔雀王二代                 一台
    霹靂楚漢                   一台
    神燈           一台
    頑皮阿新二代               一台
    超級鑽石軍                 一台
    沙漠風暴                   一台
    樸克學園                   二台
    皇冠霹靂馬                 一台
    滿貫大亨                   二台
    黃金傳奇                   一台
                       總計：十五台


司法院資訊處製作；財團法人民間司法改革基金會備份。
